【裁判字號】    99,裁,3181
【裁判日期】    991209
【裁判案由】    地價稅
【裁判全文】
最  高  行  政  法  院  裁  定
                                      99年度裁字第3181號
抗  告  人  洪耀堂
訴訟代理人  辛武  律師
上列抗告人因與相對人臺北市稅捐稽徵處等間地價稅事件，對於
中華民國99年6月24日臺北高等行政法院99年度再字第58號裁定
，提起抗告，本院裁定如下︰
    主  文
抗告駁回。
抗告訴訟費用由抗告人負擔。
    理  由
一、按抗告法院認抗告為不合法或無理由者，應為駁回抗告之裁
    定。
二、抗告人所有坐落臺北市○○區○○段○○段之土地（下稱系
    爭土地）原經相對人臺北市稅捐稽徵處所屬大安分處（下稱
    大安分處）於民國87年5月11日核定其中218.33平方公尺部
    分按自用住宅用地稅率，其餘按一般用地稅率課徵地價稅。
    嗣抗告人於95年2月23日向相對人所屬萬華分處，申請就其
    所有坐落臺北市○○區○○段○○段547地號土地按自用住宅
    用地稅率課徵地價稅，大安分處經獲通報並查得系爭土地地
    上建物等房屋不符自用住宅用地規定，乃於95年6月23日補
    徵抗告人系爭土地218.33平方公尺部分，90年至94年按自用
    住宅用地稅率與一般用地稅率之差額地價稅。抗告人不服循
    序提起行政訴訟，經原審96年度訴字第1864號判決駁回抗告
    人之訴。抗告人提起上訴，經本院98年度裁字第1196號裁定
    駁回抗告人之上訴而告確定在案。抗告人仍不服，向原審提
    起再審之訴，經原審98年度再字第73號判決（下稱原確定判
    決）駁回，抗告人提起上訴，經本院99年度裁字第681號裁
    定駁回，抗告人對原確定判決不服，復向原審提起再審，亦
    經原審99年度再字第58號裁定(下稱原裁定)以：抗告人雖主
    張有行政訴訟法第273條規定適用法規顯有錯誤或足以影響
    於判決之重要證物漏未斟酌者之再審事由，惟其意旨僅記載
    法條內容，而對於原確定判決以抗告人起訴無理由駁回之論
    斷，有如何合於具體法定再審事由，並無一語指及，則其提
    起再審之訴即於法不合，裁定駁回抗告人之訴。
三、抗告意旨略謂：原裁定並未針對土地稅部分詳加審酌，反誤
    以建物及地上房屋為探討之主要事項，抗告人對於具有建物
    之土地並不爭執，卻喪失系爭土地218.33平方公尺原享有優
    惠稅則之部分，此顯有嚴重之錯誤。抗告人提出系爭土地13
    5平方公尺部分，自78年起即無償供人行使道路巷道，相對
    人歷年來均未予扣除，原確定判決漏未斟酌審核，即為重大
    之錯誤，依法自得據為再審之理由，抗告人提起再審之訴，
    於法並無不合等語。按提起再審之訴，應依行政訴訟法第27
    7條第1項第4款之規定表明再審理由，此為必須具備之程式
    。所謂表明再審理由，必須指明確定判決有如何合於法定再
    審事由之具體情事，始為相當。倘僅泛言有何條款之再審事
    由，而無具體情事者，尚難謂已合法表明再審理由。如未表
    明再審理由，法院無庸命其補正。經核抗告人於原審提起再
    審之訴，僅泛引行政訴訟法第273條第1項第1款及第14款規
    定，主張原確定判決有再審事由，惟對於原確定判決以抗告
    人起訴無理由駁回之論斷，並未具體指摘，原裁定以其提起
    再審之訴不合法，裁定駁回並無不合，抗告人仍執詞主張其
    已合法表明再審事由，並以其於前訴訟程序中所未提出主張
    之系爭土地其中135平方公尺為無償供人行使道路巷道，應
    全免地價稅云云，而指摘原裁定違誤，求予廢棄，難認有理
    由，應予駁回。
四、據上論結，本件抗告為無理由。依行政訴訟法第104條、民
    事訴訟法第95條、第78條，裁定如主文。
中    華    民    國    99    年    12    月    9     日
                    最高行政法院第一庭
                        審判長法官  鍾  耀  光
                              法官  陳  鴻  斌
                              法官  黃  淑  玲
                              法官  鄭  小  康
                              法官  林  樹  埔

以  上  正  本  證  明  與  原  本  無  異
中    華    民    國    99    年    12    月    10    日
                              書記官  黃  淑  櫻

司法院資訊處製作；財團法人民間司法改革基金會備份。
